臺灣澎湖地方法院刑事判決
111年度交易字第7號
公  訴  人  臺灣澎湖地方檢察署檢察官
被      告  陳玉央


指定辯護人  本院公設辯護人張寅煥
上列被告因公共危險案件，經檢察官提起公訴（111 年度偵字第
130號），被告於本院準備程序時就被訴事實為有罪之陳述，檢
察官聲請改依協商程序而為判決，本院判決如下：
    主      文
陳玉央吐氣所含酒精濃度達每公升零點二五毫克以上駕駛動力交
通工具，累犯，處有期徒刑捌月。
    事實及理由
一、本件犯罪事實、證據及應適用法條，除下列事項外，其餘均
    引用檢察官起訴書之記載（如附件）：
　㈠補充被告陳玉央於本院準備程序之自白為證據。
　㈡按行為後法律有變更者，適用行為時之法律，但行為後之法
    律有利於行為人者，適用最有利於行為人之法律，刑法第2
    條第1項定有明文。被告行為後，刑法第185條之3第1項規定
    業於民國111年1月28日修正公布，並於同年月30日施行。修
    正前刑法第185條之3第1項原規定：「駕駛動力交通工具而
    有下列情形之一者，處2年以下有期徒刑，得併科20萬元以
    下罰金：一、吐氣所含酒精濃度達每公升0.25毫克或血液中
    酒精濃度達百分之0.05以上。二、有前款以外之其他情事足
    認服用酒類或其他相類之物，致不能安全駕駛。三、服用毒
    品、麻醉藥品或其他相類之物，致不能安全駕駛。」，修正
    後刑法第185條之3第1項則規定：「駕駛動力交通工具而有
    下列情形之一者，處3年以下有期徒刑，得併科30萬元以下
    罰金：一、吐氣所含酒精濃度達每公升0.25毫克或血液中酒
    精濃度達百分之0.05以上。二、有前款以外之其他情事足認
    服用酒類或其他相類之物，致不能安全駕駛。三、服用毒品
    、麻醉藥品或其他相類之物，致不能安全駕駛。」，是上開
    條文修正後，有期徒刑及罰金刑之上限業已提高，經比較新
    舊法結果，修正後之規定並無較有利於被告之情形，自應依
    刑法第2條第1項前段規定，適用被告行為時即修正前之刑法
    第185條之3第1項規定論處。
二、本案被告已認罪，經檢察官與被告於審判外達成協商合意，
    其合意內容為：被告願受如主文所示之刑之處罰。本院審酌
    各情，認上開協商合意並無刑事訴訟法第455 條之4 第1 項
    所列情形之一，檢察官聲請改依協商程序而為判決，本院爰
    不經言詞辯論，於協商合意範圍內為協商判決。
三、依刑事訴訟法第455 條之2 第1 項第1 款、第455 條之4 第
    2 項、第455 條之8、第454 條第2 項，修正前刑法第185 
    條之3第1 項第1款、刑法第2條第1項前段、第47條第1 項，
    刑法施行法第1 條之1 第1項，判決如主文。
四、本判決除有刑事訴訟法第455 條之4 第1 項第1 款、第2 款
    、第4 款、第6 款、第7 款所定情形之一，或違反同條第2
    項規定者外，不得上訴。
本案經檢察官吳巡龍提起公訴及到庭執行職務。
中    華    民    國   111    年    4     月     8    日
                  刑事庭  法  官  王政揚
以上正本證明與原本無異。
本判決除有刑事訴訟法第455條之4第1項第1款、第2款、第4款、
第6款、第7款所定情形之一，或違反同條第2項規定者外，不得
上訴。如有得上訴之情形，應於收受判決後20日內向本院提出上
訴書狀，並應敘述具體理由；其未敘述上訴理由者，應於上訴期
間屆滿後20日內向本院補提理由書（均須按他造當事人之人數附
繕本）「切勿逕送上級法院」。
中    華    民    國   111    年    4     月     8    日
                          書記官  莊茹茵
附錄本案論罪科刑法條全文：
修正前刑法第185條之第1項第1款：
駕駛動力交通工具而有下列情形之一者，處2年以下有期徒刑，
得併科20萬元以下罰金：
一、吐氣所含酒精濃度達每公升0.25毫克或血液中酒精濃度達
    0.05%以上。
附件： 
臺灣澎湖地方檢察署檢察官起訴書
                                      111年度偵字第130號
　　被　　　告　陳玉央　男　65歲（民國00年0月00日生）
　　　　　　　　　　　　住澎湖縣○○市○○里00號之1
　　　　　　　　　　　　國民身分證統一編號：Z000000000號
上列被告因公共危險案件，已經偵查終結，認應該提起公訴，茲
將犯罪事實及證據並所犯法條分敘如下：
　　　　　　犯罪事實
一、陳玉央於民國111年1月10日13時許起至17時30分許止，在澎
    湖縣馬公市鎖港里友人住處飲用半瓶高粱酒後，應知吐氣之
    酒精濃度達每公升0.25毫克，不得駕駛動力交通工具，仍於
    同日18時46分前某時許，自上址地點酒後騎乘車牌號碼000-
    000號普通重型機車上路出外，於同日18時46分許，沿澎湖
    縣縣道201線由東往西方向行駛，在該線道5.8公里處之岔路
    口，不慎與由翁○○所駕駛、於前方迴轉之車號0000-00號自
    用小客車發生碰撞，警方據報到場處理，於同日19時53分許
    ，測得陳玉央口中吐氣之酒精濃度為每公升0.94毫克，查知
    上情。
二、案經澎湖縣政府警察局馬公分局報告偵辦。
　　　　　　證據並所犯法條
一、證據清單：
編號 證據名稱 待證事項 1 被告陳玉央於警詢及偵查中之自白。 被告坦承前揭犯行不諱。 2 證人翁○○於警詢時之證述 佐證被告前揭犯罪事實。 3 被告之酒精測定紀錄表、呼氣酒精測試器檢定合格證書各1張。 警方於111年1月10日19時53分許，對被告施以吐氣酒精濃度檢測，測得其吐氣所含酒精濃度為每公升0.94毫克之事實。 4 澎湖縣○○○○○○○○○道路○○○○○○○○道路○○○○○○○○○○○○○○號查詢機車車籍各1張、澎湖縣政府警察局舉發違反道路交通管理事件通知單2張、現場照片及行車紀錄器錄影畫面擷取照片共26張。 佐證被告前揭犯罪事實。 
二、核被告陳玉央所為，係犯刑法第185條之3第1項第1款之不能
    安全駕駛動力交通工具罪嫌。又被告前有5件公共危險案件
    ，其最近一次因公共危險案件，經臺灣澎湖地方法院以109
    年度交易字第31號判處有期徒刑7月確定，於110年7月28日
    執行完畢，有本署刑案資料查註紀錄表在卷可稽，其於受有
    期徒刑執行完畢後，5年內故意再犯本件有期徒刑以上刑期
    之罪，為累犯，茲考量被告構成累犯之前案犯罪即公共危險犯
    行，與本案罪名、犯罪類型相同，可見其就此類犯行之刑罰反應力
    甚為薄弱，因認適用刑法第47條累犯加重之規定並無罪刑不相
    當之情事，揆諸司法院釋字第775號解釋意旨，請依刑法第47
    條第1項規定，加重其刑。
三、依刑事訴訟法第251條第1項提起公訴。
  　此　致
臺灣澎湖地方法院
中　　華　　民　　國　 111　　年　　2 　　月　　21　　日
　　　　　　　　　　　　　　　檢　察　官  吳 巡 龍
上述正本證明與原本無異
中　　華　　民　　國　 111　　年　　3 　　月　　2 　　日
                              書  記  官  陳 文 雄

附錄所犯法條　　
中華民國刑法第185條之3
駕駛動力交通工具而有下列情形之一者，處 2 年以下有期徒刑
，得併科 20 萬元以下罰金：
一、吐氣所含酒精濃度達每公升零點二五毫克或血液中酒精濃度
    達百分之零點零五以上。
二、有前款以外之其他情事足認服用酒類或其他相類之物，致不
    能安全駕駛。
三、服用毒品、麻醉藥品或其他相類之物，致不能安全駕駛。
因而致人於死者，處 3 年以上 10 年以下有期徒刑；致重傷者
，處 1 年以上 7 年以下有期徒刑。
曾犯本條或陸海空軍刑法第 54 條之罪，經有罪判決確定或經緩
起訴處分確定，於五年內再犯第 1 項之罪因而致人於死者，處
無期徒刑或 5 年以上有期徒刑；致重傷者，處 3 年以上 10 年
以下有期徒刑。
中　　華　　民　　國　　111 　年　　4 　　月　　8 　　日